臺灣臺南地方法院刑事判決　　　　　　　100年度易字第139號
公　訴　人　臺灣臺南地方法院檢察署檢察官
被　　　告　蔡亞文
　　　　　　林章普
上列被告等因竊盜案件，經檢察官提起公訴（100年度偵字第259
號），被告於本院準備程序進行中，先就被訴事實為有罪之陳述
，經本院進行簡式審判程序審理，判決如下：
    主  文
蔡亞文共同犯攜帶兇器竊盜罪，處有期徒刑壹年貳月。
林章普共同犯攜帶兇器竊盜罪，累犯，處有期徒刑捌月。
    事  實
一、林章普前因犯贓物案件，經台灣高等法院高雄分院96年度上
    易字第1135號判決，判處有期徒刑3月，緩刑2年確定，嗣經
    撤銷緩刑，甫於民國99年3月30日易科罰金執行完畢。
二、蔡亞文與林章普於99年9月12日凌晨1、2時許，駕駛自用小
    客車行經台南市○區○○○街2巷口附近，見傅成植所使用車
    牌號碼6838-KB號自用小客車（車主：傅幸梅）停於該處，
    認有機可乘，即共同基於意圖為自己不法所有之犯意聯絡，
    由林章普在旁把風，蔡亞文則持客觀上具有殺傷力可供兇器
    使用之鐵製金屬材質T型扳手1支，以該T型扳手前端扁平部
    分插入電門並開啟電源方式，竊取上開自用小客車得逞，並
    將該自用小客車駛至附近路邊交予林章普，由蔡亞文駕駛原
    自用小客車，林章普則駕駛竊得之車牌號碼6838-KB號自用
    小客車迅速駛離現場，嗣於同日下午7時55分許，該車牌號
    碼6838-KB號自用小客車，在台南市○○區○○路456號前路
    口為警尋獲，經採集車上之指紋發現上有林章普之指紋而循
    線查獲。
三、案經台南市政府警察局歸仁分局報請台灣台南地方法院檢察
    署檢察官偵查起訴。
    理  由
一、本案被告蔡亞文、林章普2人所犯修正前刑法第321條第1項
    第3款之攜帶凶器竊盜罪，並非死刑、無期徒刑或最輕本刑
    有期徒刑3年以上之罪，亦非高等法院管轄第一審案件，且
    於準備程序進行中，被告2人均先就被訴事實為有罪之陳述
    （見本院卷第17頁），經告知被告2人簡式審判程序之旨，
    並聽取檢察官、被告2人之意見後，本院認為適宜進行簡式
    審判程序，是本案之證據調查，依刑事訴訟法第273條之2規
    定，不受同法第159條第1項、第161條之2、第161條之3、第
    163 條之1及第164條至第170條規定之限制，合先敘明。
二、訊據被告2人對於上開犯罪事實均坦承不諱，核與證人即被
    害人傅成植於警詢證述之情節相符，復有內政部警政署刑事
    警察局99年10月5日刑紋字第0990135745號鑑定書、贓物認
    領保管單、台南市政府警察局車輛尋獲電腦輸入單、台南市
    政府警察局歸仁分局刑案現場勘察紀錄表各1件、現場勘察
    照片12幀等在卷可稽（見警卷第11-15頁、17-22頁）。是被
    告2人上開自白與事實相符，堪以採信。本案事證已臻明確
    ，被告2人犯行均堪認定，自應依法論科。
三、按行為後法律有變更者，適用行為時之法律，但行為後之法
    律有利於行為人者，適用最有利於行為人之法律，刑法第2
    條第1項定有明文。本件被告行為後，刑法第321條第1項第3
    款規定於100年1月26日經總統公布修正，於同年月28日生效
    ，有關該條款前、後規定之構成要件均屬相同，但修正前之
    法定刑為「6月以上、5年以下有期徒刑」，而修正後之法定
    刑則為「6月以上、5年以下有期徒刑，得併科新臺幣10萬元
    以下罰金」，比較新、舊法之結果，比較新、舊法之結果，
    行為後之法律並未較有利於被告，揆諸前開刑法第2條第1項
    前段之規定，此部分應適用被告行為時之修正前刑法第321
    條第1項第3款之規定，對被告較為有利。
四、按刑法第321條第1項第3款所規定之攜帶兇器竊盜罪，係以
    行為人攜帶兇器竊盜為其加重條件，此所謂兇器，其種類並
    無限制，凡客觀上足對人之生命、身體、安全構成威脅，具
    有危險性之兇器均屬之，且祇須行竊時攜帶此種具有危險性
    之兇器為已足，並不以攜帶之初有行兇之意圖為必要（最高
    法院79年台上字第5253號判例、94年度台非字第264號判決
    意旨參照）。經查，被告2人行竊時所使用之T型扳手1支，
    係鐵製金屬材質，長約10公分，其前端形狀呈扁平狀，業據
    被告蔡亞文供明在卷（見本院卷第19頁背面-20頁），若持
    以行兇，客觀上可對人之身體、生命構成威脅，具有殺傷力
    ，堪認上開物品在客觀上足對人之生命、身體、安全構成威
    脅，而具有行兇之危險性，依照前揭判例之意旨，堪認均屬
    刑法第321條第1項第3款之兇器無訛。是核被告2人所為，均
    係犯刑法第321條第1項第3款之攜帶兇器竊盜罪。又被告2人
    就本件攜帶兇器竊盜犯行，具有犯意聯絡及行為分擔，應依
    刑法第28條規定，論以共同正犯。再被告林章普有如事實欄
    所載之前案科刑及執行紀錄，有卷附臺灣高等法院被告前案
    紀錄表一份可參，其受有期徒刑執行完畢，於5年以內故意
    再犯本案有期徒刑以上之罪，為累犯，應依刑法第47條第1
    項規定，加重其刑。爰審酌被告蔡亞文前已有多次竊盜前案
    紀錄，且犯罪手法均犯竊取他人車輛，素行非佳，又被告2
    人均正值青壯之年，卻不思以正當勞務換取財物，竟恣意竊
    取他人之自小客車，顯見被告2人守法意識薄弱，造成民眾
    財產安全及社會治安相當之危害，又參酌本件加重竊盜犯行
    ，被告林章普擔任把風角色，被告蔡亞文則攜帶兇器行竊，
    其等2人犯罪情節輕重不同，且竊取之自小客車業經被害人
    領回，及犯罪後均坦承犯行，暨檢察官當庭對被告2人各求
    處如主文所示之刑等一切情狀，各量處如主文所示之刑。
五、本件供被告2人共同犯攜帶兇器竊盜罪所使用之扳手1支，為
    被告蔡亞文所有之物，業據被告蔡亞文供承在卷（見本院卷
    第19頁背面），然未扣案亦無證據證明尚存在，且非違禁物
    ，爰不為沒收之諭知，附此敘明。
據上論斷，應依刑事訴訟法第273條之1第1項、第299條第1項前
段，刑法第2條第1項前段、第28條、修正前第321條第1項第3款
、第47條第1項，判決如主文。
本案經檢察官詹尚晃到庭執行職務。
中    華    民    國   100    年    2     月    25    日
                刑事第二庭    法  官  張銘晃
以上正本證明與原本無異
如不服本判決應於收受本判後十日內向本院提出上訴書狀，並應
敘述具體理由。如未敘述上訴理由者，應於上訴期間屆滿後二十
日內向本院補提理由書狀（均須按他造當事人之人數附繕本，切
勿逕送上級法院）。
                               書記官 鄭梅君
中    華    民    國   100    年    2     月    25    日
附錄本件論罪科刑法條：
刑法第321條
犯竊盜罪而有下列情形之一者，處 6 月以上、5 年以下有期徒
刑，得併科新臺幣 10 萬元以下罰金：
一、侵入住宅或有人居住之建築物、船艦或隱匿其內而犯之者。
二、毀越門扇、牆垣或其他安全設備而犯之者。
三、攜帶兇器而犯之者。
四、結夥三人以上而犯之者。
五、乘火災、水災或其他災害之際而犯之者。
六、在車站、埠頭、航空站或其他供水、陸、空公眾運輸之舟、
    車、航空機內而犯之者。
前項之未遂犯罰之。